【裁判字號】    97,訴,650
【裁判日期】    970610
【裁判案由】    毒品危害防制條例
【裁判全文】
臺灣高雄地方法院刑事判決               97年度訴字第650號
公  訴  人  臺灣高雄地方法院檢察署檢察官
被      告  甲○○
                    現於臺灣高雄看守所羈押中
上列被告因毒品危害防制條例案件，經檢察官提起公訴（96年度
毒偵字第9190號），嗣因被告就被訴事實為有罪之陳述，本院並
聽取當事人之意見後，改由受命法官獨任依簡式審判程序審理，
判決如下：
    主  文
甲○○施用第一級毒品，累犯，處有期徒刑壹年。
    事  實
一、甲○○前於民國87年間因施用毒品案件，經本院以87年度毒
    聲字第3063號裁定送觀察、勒戒後，經評定認有繼續施用毒
    品傾向，再以88年度毒聲字第1677號裁定令入戒治處所施以
    強制戒治1 年，嗣以88年度毒聲字第4837號裁定停止戒治並
    付保護管束，於89年2 月29日保護管束期滿，經臺灣高雄地
    方法院檢察署檢察官於89年3 月6 日以89年度戒毒偵字第
    279 號為不起訴處分確定。嗣復於91年7 月24日某時因施用
    第一級毒品案件，經臺灣高雄地方法院檢察署檢察官以91年
    度毒偵緝字第573 號提起公訴並聲請強制戒治，經本院以92
    年度訴字第540 號判處有期徒刑8 月確定，並令入戒治處所
    強制戒治，於92年10月3 日停止戒治付保護管束（強制戒治
    嗣因新修正之毒品危害防制條例於93年1 月9 日施行，而未
    執行完畢），徒刑部分則於93年11月3 日執行完畢出監。又
    再因犯施用毒品、詐欺案件，分別於95年8 月2 日、96年7
    月2 日，先後經本院、臺灣臺北地方法院判處有期徒刑10月
    、有期徒刑5 月確定，於中華民國九十六年罪犯減刑條例施
    行後，前開之刑各減為有期徒刑5 月、有期徒刑2 月又15日
    ，二罪接續執行，至96年7 月16日執行完畢出獄。詎甲○○
    仍不知悔改，猶基於施用第一級毒品海洛因之犯意，於96年
    9 月5 日中午某時，在高雄縣鳳山市體育館公廁內，以針筒
    注射方式施用第一級毒品海洛因1 次；嗣於96年9 月6 日下
    午1 時許，在高雄縣鳳山市○○路與瑞興街口，因形跡可疑
    為警盤查，經徵得其同意採集尿液送驗呈嗎啡陽性反應而查
    獲。
二、案經高雄縣政府警察局移請臺灣高雄地方法院檢察署檢察官
    偵查起訴。
    理  由
壹、程序方面：
一、按除被告所犯為死刑、無期徒刑、最輕本刑為3 年以上有期
    徒刑之罪或高等法院管轄第一審案件者外，於法院行準備程
    序進行中，被告先就被訴事實為有罪之陳述時，審判長得告
    知被告簡式審判程序之旨，並聽取當事人、代理人、辯護人
    及輔佐人之意見後，裁定進行簡式審判程序；且受命法官行
    準備程序，與法院或審判長有同一之權限；又簡式審判程序
    之證據調查，不受刑事訴訟法第159 條第1 項、第161 條之
    2 、第161 條之3 、第163 條之1 及第164 條至第170 條規
    定之限制，刑事訴訟法第273 條之1 第1 項、第279 條第2
    項前段、第273 條之2 分別定有明文。
二、查被告甲○○所犯係死刑、無期徒刑、最輕本刑為3 年以上
    有期徒刑以外之罪，其於準備程序中就被訴事實為有罪之陳
    述，經法官告知簡式審判程序之旨，並聽取公訴人及被告之
    意見後，經本院裁定由受命法官獨任進行簡式審判程序，合
    先敘明。
貳、實體方面：
一、前揭被告於96年9 月5 日中午某時，在高雄縣鳳山市體育館
    公廁內，以針筒注射方式施用第一級毒品海洛因1 次之事實
    ，業據被告於本院審理中坦承不諱，且查其於96年9 月6 日
    ，經警採集其尿液送驗結果，係呈嗎啡陽性反應等情，有高
    雄縣政府警察局保安警察隊偵辦毒品案件嫌疑人尿液採證代
    碼對照表、台灣檢驗科技股份有限公司96年9 月21日編號
    KＺ000000000000號濫用藥物尿液檢驗報告各1 紙在卷足憑，
    足認被告自白與事實相符，應屬可採。本件事證已臻明確，
    被告前揭犯行洵堪認定。
二、按海洛因為毒品危害防制條例第2 條第2 項第1 款所稱之第
    一級毒品，不得施用、持有。次按，犯毒品危害防制條例第
    10條施用毒品之罪者，檢察官應聲請法院裁定，令被告入勒
    戒處所觀察、勒戒，經觀察、勒戒後，檢察官依據勒戒處分
    之陳報，認受觀察、勒戒人無繼續施用毒品傾向者，應即釋
    放，並為不起訴之處分；認受觀察、勒戒人有繼續施用毒品
    之傾向者，檢察官應聲請法院裁定令入戒治處所強制戒治，
    其期間為6 個月以上，至無繼續強制戒治之必要為止，但最
    長不得逾1 年，強制戒治期滿，應即釋放，由檢察官為不起
    訴之處分。觀察、勒戒或強制戒治執行完畢釋放後，5 年內
    再犯第10條之罪者，應依一般刑事訴訟程式予以起訴論罪科
    刑，此觀諸毒品危害防制條例第20條第1 項、第2 項、第23
    條第1 項、第2 項規定自明。而被告若於5 年內已再犯，經
    依法追訴處罰，縱其第3 次（或第3 次以上）再度施用毒品
    之時間，在初犯經觀察、勒戒或強制戒治執行完畢釋放5年
    以後，已不合於「5 年後再犯」之規定，且因已於「5 年內
    再犯」，顯見其再犯率甚高，原實施觀察、勒戒或強制戒治
    ，已無法收其實效，即應依該條例第10條處罰（最高法院95
    年第7 次刑事庭會議決定可資參照）。本件被告前於87年間
    因施用毒品案件，經本院以87年度毒聲字第3063號裁定送觀
    察、勒戒後，經評定認有繼續施用毒品傾向，再以88年度毒
    聲字第1677號裁定令入戒治處所施以強制戒治1 年，嗣以88
    年度毒聲字第4837號裁定停止戒治並付保護管束，於89年2
    月29日保護管束期滿，經臺灣高雄地方法院檢察署檢察官於
    89年3 月6 日以89年度戒毒偵字第279 號為不起訴處分確定
    。嗣復於91年7 月24日某時因施用第一級毒品案件，經臺灣
    高雄地方法院檢察署檢察官以91年度毒偵緝字第573 號提起
    公訴並聲請強制戒治，經本院以92年度訴字第540 號判處有
    期徒刑8 月確定，並令入戒治處所強制戒治，於92年10 月3
    日停止戒治付保護管束（強制戒治嗣因新修正之毒品危害防
    制條例於93年1 月9 日施行，而未執行完畢），徒刑部分則
    於93年11月3 日執行完畢出監等事實，有臺灣高等法院被告
    前案紀錄表1 份在卷可稽，是被告於上開強制戒治執行完畢
    釋放後，5 年內再犯上開施用第一級毒品案件經本院判處上
    開徒刑確定，則本件施用毒品罪雖係在前開強制戒治執行完
    畢釋放5 年後所犯，揆諸前揭說明，仍應依法論科。是以，
    本件被告犯罪事證明確，其犯行洵堪認定，應依法論科。
三、核被告所為，係犯同條例第10條第1 項之施用第一級毒品罪
    。被告施用第一級毒品前、後之持有毒品之行為，應由施用
    毒品之行為所吸收，不另論罪。又被告前因犯施用毒品、詐
    欺案件，分別於95年8 月2 日、96年7 月2 日，先後經本院
    、臺灣臺北地方法院判處有期徒刑10月、有期徒刑5 月確定
    ，於中華民國九十六年罪犯減刑條例施行後，前開之刑各減
    為有期徒刑5 月、有期徒刑2 月又15日，二罪接續執行，至
    96年7 月16日執行完畢出獄之事實，亦有前開臺灣高等法院
    被告前案紀錄表可稽，其於5 年以內故意再犯本件有期徒刑
    以上之罪，為累犯，應依刑法第47條第1 項規定，加重其刑
    。爰審酌被告前因犯毒品危害防制條例案件經觀察勒戒、強
    制戒治，並經判決執行完畢後，仍未能徹底戒絕毒品，再犯
    本件施用毒品罪，顯見其無戒毒悔改之意，惟念其犯後坦承
    犯行，其施用毒品之次數、時間久暫及施用毒品乃自戕一己
    之身體健康，尚未對他人造成危害等一切情狀，量處如主文
    所示之刑，以資懲儆。
據上論斷，應依刑事訴訟法第273 條之1 第1 項、第299 條第1
項前段，毒品危害防制條例第10條第1 項，刑法第11條、第47
條第1 項，判決如主文。
本案經檢察官王邦安到庭執行職務。
中    華    民    國    97    年    6     月    10    日
                  刑事第六庭  法  官  陳思睿
以上正本證明與原本無異。
如不服本判決應於收受本判決後10日內向本院提出上訴書狀，並
應敘述具體理由，如未敘述上訴理由者，應於上訴期間屆滿後20
日內補提理由書狀於本院（均須按他造當事人之人數附繕本）「
切勿逕送上級法院」。
中    華    民    國    97    年    6     月    10    日
                              書記官  何慧娟
附錄論罪科刑法條全文
毒品危害防制條例第10條第1項、第2項
施用第一級毒品者，處6月以上5年以下有期徒刑。
施用第二級毒品者，處3年以下有期徒刑。


司法院資訊處製作；財團法人民間司法改革基金會備份。
